臺灣桃園地方法院刑事判決　　　　　　　96年度訴字第1665號
公　訴　人　台灣桃園地方法院檢察署檢察官
被　　　告　甲○○
　　　　　　　　　　（現羈押在台灣桃園看守所）
指定辯護人　本院公設辯護人　丁○○
上列被告因強盜案件，經檢察官提起公訴（96年度偵字第22414
號），本院判決如下：
    主  文
甲○○意圖為自己不法之所有，結夥三人以上、攜帶兇器，以脅
迫至使不能抗拒，而使人交付其物，累犯，處有期徒刑柒年陸月
。
    事  實
一、甲○○前曾於民國95年間因違反毒品危害防制條例案件，經
    台灣板橋地方法院以95年度訴字第1219號判決判處有期徒刑
    8 月確定，於96年7 月24日入監執行，於96年3 月23日縮刑
    期滿執行完畢（構成累犯）。詎仍不知悔改，於96年6 月24
    日晚間6 時許，連嘉文自備客觀上對人之生命、身體具危險
    性可供兇器使用之西瓜刀1 把、鋁製球棒2 支（均未扣案）
    ，並駕駛車號8976-KV 號自用小客車搭載真實姓名年籍不詳
    綽號「全任」之成年男子（下稱「全任」）至甲○○台北縣
    板橋市○○路○ 段161 巷27之4 號住處樓下，甲○○乃下樓
    搭乘上開車輛，連嘉文即提議強盜財物花用，甲○○、連嘉
    文、「全任」即基於意圖為自己不法所有之犯意聯絡，由連
    嘉文駕駛上開車輛搭載甲○○、「全任」於同日晚間10時許
    至台北縣樹林市福州橋，由甲○○、「全任」持未扣案之扳
    手將上開車輛原懸掛之車牌拆卸下丟棄，另懸掛號碼8412-K
    C 號車牌以為掩飾，其後即連嘉文駕駛上開車輛搭載甲○○
    、「全任」隨處繞行尋找下手對象，嗣於96年6 月25日凌晨
    2 時30分許駛至桃園縣龜山鄉○○路○ 段1168號前，連嘉文
    見乙○○與丙○○同乘車號5HL-855 號重型機車行經該址，
    認有機可趁，乃告知甲○○、「全任」下手，並將上開車輛
    緊靠乙○○與丙○○所騎乘之機車而將之逼停於路旁，甲○○、連嘉文、「全任」旋下車，且甲○○持上開西瓜刀1 把
    ，連嘉文及「全任」各持上開鋁製球棒1 支，甲○○即喝令
    「把錢拿出來」等語，施以脅迫，至使乙○○、丙○○均不
    能抗拒，乙○○乃將其所有皮包1 個交付與「全任」（內有
    乙○○所有之國民身分證、汽車駕照、機車駕照、行車執照
    、郵局金融卡、華南銀行金融卡、上海銀行金融卡、中國信
    託銀行信用卡各1 張、大眾電信PG1900型行動電話1 支〈價
    值約新台幣《下同》11,000元，內含號碼0000000000號、00
    00000000號SIM 卡各1 張〉、現金2,000 元），丙○○亦將
    其所有皮包1 個交付與甲○○（內有丙○○所有國民身分證
    、大眾銀行現金卡、郵局金融卡各1 張、行動電話1 支〈價
    值約10,000元，內含號碼0000000000號SIM 卡1 張〉及現金
    3,500 元），甲○○、連嘉文、「全任」得手後旋同乘上開
    車輛逃逸，途中並將上開供強盜所用之西瓜刀1 把、鋁製球
    棒2 支丟棄路旁山崖下。嗣於96年9 月13日下午5 時40分許
    ，經警持台灣桃園地方法院檢察署檢察官核發之拘票在台北
    縣板橋市○○路○ 段161 巷27之4 號拘獲甲○○。
二、案經桃園縣政府警察局龜山分局報請台灣桃園地方法院檢察
    署檢察官偵查起訴。
    理  由
甲、證據能力部分：
    證人乙○○、丙○○於警詢中之證述，雖屬傳聞證據，惟本
    院審理時提示上開證人之警詢筆錄徵詢被告之意見，被告及
    辯護人均陳明沒有意見，且於本院準備程序時表示不用傳喚
    上開證人，本院審酌上開筆錄作成時，較無人情施壓或干擾
    ，亦無不當取供之情形，認為以之作為本案之證據亦屬適當
    ，是其於警詢之證述，依刑事訴訟法第159 條之5 第2 項規
    定，有證據能力。
乙、認定事實之理由及依據
一、上揭犯罪事實，業據被告甲○○迭於警詢、檢察官訊問及本
    院審理時均坦承不諱，核與證人即被害人乙○○、丙○○於
    警詢中之證述情節相符，並有通聯調閱查詢單3 份、照片4
    張在卷可憑。被告自白應與事實相符，堪予採信。本件事證
    明確，被告犯行堪予認定，應依法論科。
二、核被告甲○○所為，係犯強盜罪而有刑法第321 條第1 項第
    3 、4 款之情形，係犯刑法第330 條第1 項之結夥三人、攜
    帶兇器加重強盜罪。被告甲○○與共犯連嘉文、「全任」間
    ，有犯意聯絡及行為分擔，均為共同正犯。被告一行為強盜
    乙○○、丙○○等2 被害人財物，為想像競合犯，應依刑法
    第55條規定，從一重處斷。又被告前曾於95年間因違反毒品
    危害防制條例案件，經台灣板橋地方法院以95年度訴字第
    1219號判決判處有期徒刑8 月確定，於96年7 月24日入監執
    行，於96年3 月23日縮刑期滿執行完畢，有台灣桃園地方法
    院檢察署刑案資料查註紀錄表、台灣高等法院被告全國前案
    紀錄表各1 份在卷可稽，其於有期徒刑執行完畢5 年以內，
    故意再犯本件有期徒刑以上之罪，為累犯，應依刑法第47
    條第1 項加重其刑。爰審酌被告年輕力壯，不事正途，竟以
    結夥攜帶兇器強盜之非法手段取得他人財物，嚴重影響社會
    秩序，並危害社會治安與民眾人身安全至鉅，所為非是，惟
    被告犯後始終坦承犯行，非無悔意，犯後態度尚佳，公訴人
    起訴書具體求處有期徒刑10年，尚嫌過重，並斟酌被告之智
    識程度、素行等一切情狀，量處如主文所示之刑，以示懲儆
    。至被告及共犯用以為本件強盜犯行所用之西瓜刀1 把、鋁
    製球棒2 支，均未扣案，且被告已陳明該西瓜刀1 把、鋁製
    球棒2 支均已丟棄，現是否仍存在即屬不明，爰不宣告沒收
    。另檢察官請求依刑法第90條第1 項宣告被告強制工作一節
    ，惟被告前固雖因懲治盜匪條例等案件經判處有期徒刑7 年
    ，於87年4 月30日縮短刑期假釋出監，而於91年2 月7 日縮
    刑期滿執行完畢，其後至本件強盜犯行間，僅因違反毒品危
    害防制條例案件經判處有期徒刑8 月，尚難認被告有犯罪習
    慣或因遊蕩或懶惰成習而犯罪者，公訴人請求宣告被告強制
    工作，尚有未合，要難依其所請，附此敘明。
據上論斷，應依刑事訴訟法第299 條第1 項前段、刑法第28條、
第330 條第1 項、第321 條第1 項第3 款、第4 款、第55條、第
47條第1 項，判決如主文。
本案經檢察官翁春鈴到庭執行職務。
中　　華　　民　　國　　96　　年　　12　　月　  13  　日
                  刑事第一庭審判長法　官  曾淑華
                                  法  官  王耀興
                                  法  官  鄭吉雄
以上正本證明與原本無異。
如不服本判決，應於判決送達後10日內向本院提出上訴狀（應附
繕本），其未敘述上訴理由者，應於上訴期間屆滿後20日內補提
理由書狀於本院，上訴於臺灣高等法院。
  　　　　　  　　　　　　　　　　書記官　劉宗源
中　　華　　民　　國　　96　　年　　12　　月　　13　　日
中華民國刑法第330條
（加重強盜罪）
犯強盜罪而有第 321 條第 1 項各款情形之一者，處 7 年以上有
期徒刑。
前項之未遂犯罰之。
